Minutes et répertoires du notaire Claude II BOREAU, 2 avril 1567 - 1590 (étude VIII)
Archives nationales
- Minutes de Claude II BOREAU, 2 avril 1567 - 1590; MC/ET/VIII/95 - MC/ET/VIII/122
  - Minutes. 1573, 25 mars - 1574, 6 avril, 25 mars 1573 - 6 avril 1574; MC/ET/VIII/103; registre. Document détérioré.
    - Contrat de mariage entre Jean Bachot, peintre, fils d'honorable homme Louis Bachot, bourgeois de Paris, maître peintre, d'une part, et Claude Duhan, fille d'honorable homme François Duhan, maître tailleur de marbre en oeuvre, et de Catherine Lesperonier, décédée, d'autre part., 1er février 1574; MC/ET/VIII/103
      François Duhan, stipulant pour sa fille.
      contrat de mariage; Bachot, Jean; Bachot, Louis; Duhan, Claude; Duhan, François; Lesperonier, Catherine; peintre; tailleur de pierre; sculpteur
    - Bail à ferme des revenus de sa terre de Boullancourt Ausery par Blaise de Vigenere, écuyer, dont il a eu les droits de feu François de Clèves duc de Nevers, et cession de ses droits à Martin Hérichon, notaire royal en la prévôté de Vimeux (deux actes)., 12 février 1574; MC/ET/VIII/103; Fol.226
      Histoire littéraire XVIe siècle, par Catherine Grodecki, Madelaine Jurgens, Pierre-Yves Louis, Xenia Pamfilova, 1972-1994 (fichier papier entièrement dématérialisé; voir contexte dans le Plan d’orientation général - Notaires de Paris, guides thématiques du Minutier).
      Date de création de la notice: 2012
      bail; Vigenere, Blaise de; Hérichon, Martin; Clèves, François de; notaire
    - Contrat de mariage entre noble homme, maître Claude Daubray, notaire et secrétaire du Roi, d'une part, et damoiselle Marie Lalemant, fille de noble homme, maître François Lalemant, seigneur de Marmaignes, décédé, notaire et secrétaire du Roi, et de damoiselle Jacqueline Boudet, d'autre part. En présence de Jean Lallemant, seigneur de Marmagne, son frère, et Etienne Lallemant, seigneur de Vouzay, son oncle paternel., 18 février 1574; MC/ET/VIII/103
      Jacqueline Boudet, stipulant pour sa fille.
      contrat de mariage; Lallemant, Marie; Lallemant, François; Boudet, Marie; Daubray, Claude; Lallemant, Jean; Lallemant, Etienne; notaire; secrétaire du roi (Ancien Régime)
    - Contrat de mariage entre honorable homme, maître Denis Maillet, procureur en la cour de parlement, d'une part, et Catherine Sevestre, fille de noble homme, sage maître Jean Sevestre, Avocat en la cour de parlement, et de Geneviève Rozée, décédée, d'autre part., 18 mars 1574; MC/ET/VIII/103
      Jean Sevestre, stipulant pour sa fille.
      contrat de mariage; Maillet, Denis; Rozée, Geneviève; Sevestre, Catherine; Sevestre, Jean; avocat au parlement (Ancien Régime); procureur de justice (Ancien Régime)
    - Louis Le Roy, dit ' Regius ', lecteur royal ès lettres grecques en l'Université de Paris. Promesse à Daniel Dauge, chanoine de Sens, de le faire pourvoir par le Roi de sa place de lecteur royal ès lettres grecques en l'Université de Paris et lui en délivrer lettres de provision, moyennant 100 écus d'or sol., 1er avril 1574; MC/ET/VIII/103
      Collèges et université de Paris au XVIe siècle (env. 9000 actes), par Madeleine Jurgens, Pierre-Yves Louis, Agnès Masson et Xenia Pamfilova, v. 1950, 1985-1994. (fichier papier entièrement dématérialisé; voir contexte dans le Plan d’orientation général - Notaires de Paris, guides thématiques du Minutier).
      promesse; Sens (Yonne); Le Roy, Louis; chanoine; lecteur du roi (Ancien Régime)
    - Fondation d'un couvent de Minimes au faubourg de Rethel, par Ludovic de Gonzague, duc de Nevers, et Henriette de Clèves son épouse., 2 septembre 1575; MC/ET/VIII/103; Fol.182
    - Deneufmaison (Pierre) entrepreneur des ouvrages du Roi aux Gobelins y demeurant § Procès-verbal de comparution, 17 novembre 1741; MC/ET/VIII/103
      Deneufmaison, Pierre
  - Minutes. 1574, 14 avril - 1575, 31 mars, 14 avril 1574 - 31 mars 1575; MC/ET/VIII/104; registre
    - Contrat de mariage entre honorable personne Jean Poirier, valet de chambre, plumassier ordinaire du Roi, d'une part, et Denise Feucher, mineure, fille de Jacques Feucher, bourgeois de Paris, décédé, marchand, et d'honorable femme Hélène Luillier, d'autre part., 5 juin 1574; MC/ET/VIII/104
      Hélène Luillier, stipulant pour sa fille.
      contrat de mariage; Feucher, Denise; Feucher, Jacques; Luillier, Hélène; Poirier, Jean; commerçant; fabricant d'accessoires vestimentaires; employé de maison
    - Contrat de mariage entre honorable homme, sage maître Jean Vallery, Avocat en la cour de parlement, d'une part, et Jeanne Quesnay, veuve de Gabriel Mareschal, marchand, fille d'honorable homme, maître Étienne Quesnay, lieutenant en la Prévôté du Châteaufort, et de (?) (?), d'autre part., 22 juin 1574; MC/ET/VIII/104
      contrat de mariage; Châteaufort (Yvelines); Mareschal, Gabriel; Quesnay, Etienne; Quesnay, Jeanne; Vallery, Jean; avocat; auxiliaire de justice; commerçant
    - Contrat de mariage entre Jacques Le Maistre, sergent à verge du Roi au Châtelet de Paris, prévôté et vicomté de Paris, d'une part, et Philippe Cabry, veuve d'Étienne Morin, maître tailleur d'habits, fille de (?) (?) et d'honorable femme Catherine Bonday, d'autre part., 28 juillet 1574; MC/ET/VIII/104
      contrat de mariage; Bonday, Catherine; Cabry, Philippe; Le Maistre, Jacques; Morin, Etienne; auxiliaire de justice; tailleur d'habits
    - Contrat de mariage entre Joachim Vougnart, boulanger, demeurant Faubourg Saint-Jacques, d'une part, et Jeanne Darmony, fille de Jacques Darmony, décédé, maître savetier, et de Françoise Mane, au service de maître Ambroise Paré, d'autre part., 8 août 1574; MC/ET/VIII/104
      Françoise Mane, stipulant pour sa fille.
      contrat de mariage; Saint-Jacques (faubourg); Darmony, Jacques; Darmony, Jeanne; Mane, Françoise; Paré, Ambroise (1509?-1590); Vougnart, Joachim; boulanger; employé de maison; bottier
    - Contrat de mariage entre noble homme, sage maître Jean Le Picard, conseiller du Roi en la cour de parlement, d'une part, et damoiselle Louise Brebar, fille de noble homme, sage maître Bertrand Brebar, Avocat en la cour de parlement, et de Pierrette Pinterel, décédée, d'autre part., 19 décembre 1574; MC/ET/VIII/104
      Bertrand Brebar, stipulant pour sa fille.
      contrat de mariage; Brebar, Bertrand; Brebar, Louise; Le Picard, Jean; Pinterel, Pierrette; avocat au parlement (Ancien Régime)
    - Contrat de mariage entre noble homme, maître Jean Veau, conseiller du Roi en son Châtelet de Paris, fils de noble homme, maître Alain Veau, conseiller du Roi au Châtelet de Paris, et de damoiselle Jeanne de Neufville, décédée, d'une part, et Françoise Seguier, mineure, fille de noble homme, maître Nicolas Seguier, décédé, conseiller du Roi et maître ordinaire de ses comptes, et de damoiselle Claude de Laforge, décédée, d'autre part., 19 janvier 1575; MC/ET/VIII/104
      Françoise Séguier, assistée de noble et discrète personne, maître Martin Séguier, conservateur des privilèges appliqués de l'université de Paris, oncle et tuteur; Alain Veau, assistant son fils.
      contrat de mariage; Laforge, Claude de; Neufville, Jeanne de; Séguier, Françoise; Séguier, Martin; Séguier, Nicolas; Veau, Alain; Veau, Jean; magistrat; magistrat; comptable
    - Contrat de mariage entre honorable homme, maître Pippois Desvaux, procureur en la cour de parlement, d'une part, et Aimée Petit, fille d'honorable personne, maître René Petit, procureur en la cour de parlement, et de dame Madeleine de Sainct-Leu, d'autre part., 29 janvier 1575; MC/ET/VIII/104
      René Petit et Madeleine de Sainct-Leu, stipulant pour leur fille.
      contrat de mariage; Desvaux, Pippois (?); Petit, Aimée; Petit, René; Saint-Leu, Madeleine de; procureur de justice (Ancien Régime)
    - Contrat de mariage entre noble personne, maître François Le Masson, avocat en la cour de parlement, fils de noble homme, maître Hugues Le Masson, avocat en la cour de parlement, premier et principal clerc du greffe civil de la Cour de parlement, d'une part, et damoiselle Jeanne Bernaige, fille de noble homme, sage maître Louis Bernaige, avocat en la cour de parlement, et de damoiselle Jacqueline Chevalier, décédée, d'autre part., 26 mars 1575; MC/ET/VIII/104
      Louis Bernaige, stipulant pour sa fille.
      contrat de mariage; Bernaige, Jeanne; Bernaige, Louis; Chevalier, Jacqueline; Le Masson, François; Le Masson, Hugues; avocat au parlement (Ancien Régime)
    - Moreau (Louis), maître peintre et doreur, rue Neuve Saint-Laurent § Quittances, 24 décembre 1742; MC/ET/VIII/104
      quittance; Moreau, Louis
  - Minutes. 1575, 5 avril - 1576, 2 avril, 5 avril 1575 - 2 avril 1576; MC/ET/VIII/105; registre. Document détérioré.
    - Vente par François Moreau, à Charles de Lorraine, marquis d'Elbeuf, comte d'Harcourt, son neveu, en son nom, Rémi Belleau, son maitre d'hôtel et surintendant de ses affaires, d'une maison en la grande rue de Fontainebleau, à l'enseigne du Cygne, 4 mai 1575 - 4 février 1576; MC/ET/VIII/105; fol. 116
      Terres et seigneuries, 1530-1590 (105 actes), par le personnel du Minutier, 1954-1986 (fichier papier entièrement dématérialisé; voir contexte dans le Plan d’orientation général - Notaires de Paris, guides thématiques du Minutier).
      acte de vente; Fontainebleau (Seine-et-Marne); Moreau, François; Elbeuf, Charles de Lorraine (1556-1605, duc d'); Belleau, Rémi
    - Vente par Ludovic duc de Nevers et Henriette de Clèves son épouse, à René de Villequier, d'une grande maison contenant plusieurs corps d'hôtel, cour et jardins, sise rue des Poulies, tenant d'une part et aboutissant par derrière à la maison d'Anjou; prix 22.000 livres tz., 8 juin 1575; MC/ET/VIII/105
      acte de vente; Poulies (rue des); Nevers, Henriette de Clèves (1542-1601, duchesse de); Villequier, René de; Nevers, Louis de Gonzague (1539-1595, duc de)
    - Contrat de mariage entre noble homme, maître Hardouin Fouchier, conseiller du Roi en sa cour de parlement, fils de noble homme Jean Fouchier, sieur de Boisrondeau et de la Feuillere, et de damoiselle Marie de Brye, d'une part, et damoiselle Claude de Lantier, fille de noble homme, maître Jean de Lantier, décédé, conseiller et procureur Général du Roi au parlement de Rouen, et de damoiselle Antoinette Roger, d'autre part., 23 juin 1575; MC/ET/VIII/105
      Claude de Lantier, assistée de sa mère et de noble homme maître Philippe de Lantier, naguere conseiller du Roi et Général en sa cour des Monnaies, et damoiselle Philippe Lemestaier (écrit aussi Lemetaier), sa femme, oncle et tante; Antoinette Roger qui stipule avec les sieur et Dame Philippe de Lantier.
      contrat de mariage; Rouen (Seine-Maritime); Brye, Marie de; Foucher, Hardouin; Fouchier, Jean; Lantier (Mme); Lantier, Claude de; Lantier, Jean de; Lantier, Philippe de; Lemetayer, Philippe; Roger, Antoinette; magistrat; procureur de justice (Ancien Régime)
    - Déclaration par Antoine Andry, marchand, bourgeois de Paris, adjudicataire de la 1ère des 4 places de l'hôtel du Grand-Nesle quai des Grands-Augustins, le 30 mai 1571 (contrat de vente devant Joyeux et Arragon étude LXXXV dossier 75, le 10 avril 1574), que cette cession a été faite pour et au profit du duc de Nevers., 26 août 1575; MC/ET/VIII/105; Fol.114
      Lieux et monuments à Paris au XVIe siècle (1070 actes), par C. Grodecki, 1971-1986 (fichier papier entièrement dématérialisé; voir contexte dans le Plan d’orientation général - Notaires de Paris, guides thématiques du Minutier).
      déclaration; acte de vente; Grands-Augustins (quai des); Nevers, Louis de Gonzague (1539-1595, duc de); Andry, Antoine; commerçant
    - Déclaration par Jean Gabot, praticien, que l'adjudication à lui faite le 19 juin 1571 de la 4ème et dernière place de l'hôtel du Grand-Nesle quai des Grands-Augustins, confirmée par l'acte de vente passé devant Joyeux et Arragon, étude LXXXI dossier 75, le 10 avril 1574, l'a été au profit des deniers du duc de Nevers., 27 août 1575; MC/ET/VIII/105; Fol.115
      déclaration; acte de vente; Grands-Augustins (quai des); Gabot, Jean; Nevers, Louis de Gonzague (1539-1595, duc de); juriste
    - Déclaration par la femme de Claude Maye de Lavaigue, marchand, bourgeois de Paris, que l'adjudication faite à son mari le 26 avril 1571 de la 2ème place de l'hôtel du Grand-Nesle quai des Grands-Augustins (acte de vente devant Joyeux et Arragon, étude LXXXV dossier 75, le 10 avril 1574), l'a été des deniers et au profit du duc de Nevers., 28 août 1575; MC/ET/VIII/105; Fol.116
      déclaration; acte de vente; Grands-Augustins (quai des); Nevers, Louis de Gonzague (1539-1595, duc de); Maye de Lavaigue, Claude
    - Mise en apprentissage par Rémy Belleau de son serviteur chez un chapelier., 11 septembre 1575; MC/ET/VIII/105
      Noble homme Remy de Belleau, maistre d'hostel de Monseigneur le marquis d'Elbeuf, confesse avoir baillé et mis en apprentissage du jourd'huy jusques à cinq ans prochains après ensuivans, Pierre Delacroix, son serviteur, aagé de dix-huict ans ou environ, a et avec Martin de Medelin, maistre chappelier à Paris, qui led. Delacroix a prins et retenu à son apprentilz et auquel pendant led. temps il promect monstrer et enseigner sond. mestier de chappellier, la marchandise et tout ce dont il se mesle et entremect à cause de ce, et pendant icelluy temps le nourrir et traicter ainsi qu'il apartient. Et moyennant ce led. sieur de Belleau a promis pendant led. temps entretenir led. apprentilz de tout ses habillemens et choses qui luy seront necessaires et sans ce que, pour raison dud. apprentissage lesd. bailleur et preneur soient tenuz paier aucune chose l'un d'eulx à l'autre. Present à ce led. apprentilz qui ce que dict est a pour bien agreable, promect aprendre led. mestier, servir sond. maistre en icelluy et en toutes autres licites et honnestes sans soy deffuyr ne servir ailleurs pendant led. temps, et, en cas de fuitte led. bailleur le promect faire sercher en la ville, banlieue de Paris et ramener à sond. maistre se trouver le peult. Promectant etc, obligeant d'une part et d'autre, mesmes led. apprentilz corps et biens, renonceant etc.
      Faict et passé double l'an mil Vc soixante-quinze, le unziesme jour de septembre.
      CAYARD [notaire] BOREAU [notaire]
      Documents du Minutier central des notaires de Paris, Ronsard et ses amis [288 actes], par Madeleine Jurgens, à partir des dépouillements de Xenia Pamfilova, Paris, Archives nationales, 1985, p. 210, notice n° 90 (instrument de recherche imprimé dématérialisé, certaines notices sont plus détaillées dans la version intégrale accessible en ligne par la rubrique 'Autres instruments de recherche', voir contexte dans le Plan d’orientation général - Notaires de Paris, guides thématiques du Minutier).
    - Contrat de mariage entre haut et puissant seigneur, Messire Antoine Du Prat, Seigneur de Nantoillet et de Précy, chevalier de l'Ordre du Roi, prévôt de Paris, fils de (?) (?), décédé, prévôt de Paris, d'une part, et damoiselle Anne de Barbanson, fille de haut et puissant seigneur, Messire François de Barbanson, chevalier, Seigneur de Canny, Varennes, Mondescourt, décédé, bailli de Senlis, et de haute et puissante dame Antoinette de Wasures, d'autre part., 17 septembre 1575; MC/ET/VIII/105
      Antoinette de Wasures, stipulant pour sa fille.
      contrat de mariage; Canny-sur-Matz (Oise); Mondescourt (Oise); Nantouillet (Seine-et-Marne); Précy (Cher); Senlis (Oise); Barbanson, Anne de; Barbanson, François de; Du Prat, Antoine; Wasures, Antoinette de; juge; prévôt de Paris (Ancien Régime)
    - Approvisionnement en pierre de Saint-Leu. [Hôtel de Nevers] - Promesse de Charles Lefèvre, receveur du prieuré de Saint-Leu-d'Esserent, à Ludovic de Gonzague, duc de Nevers, absent, Louis Grour, contrôleur de sa maison, présent et acceptant pour lui, de fournir et faire charger dans un bateau sur la rivière d'Oise au port de Saint-Leu quatorze cents tonneaux de pierre de Saint-Leu et deux cent quarante tonneaux de pierre de vergelet, bonne, loyale et marchande au jugement des maçons jurés de Paris, aussitôt qu'il en sera requis par le duc et moyennant 15 sols tournois le tonneau de pierre tant de Saint-Leu que de vergelet, payables à la fin de chaque mois., 25 septembre 1575; MC/ET/VIII/105; fol. 167 v°
      Documents du Minutier central des notaires de Paris, Histoire de l'art au XVIe siècle (1540-1600) [525 actes], par Catherine Grodecki, tome I, Architecture, vitrerie, menuiserie, tapisserie, jardins, Paris, Archives nationales, 1985, p. 45, notice n° 4 (instrument de recherche imprimé dématérialisé, certaines notices sont plus détaillées dans la version intégrale accessible en ligne par la rubrique 'Autres instruments de recherche', voir contexte dans le Plan d’orientation général - Notaires de Paris, guides thématiques du Minutier).
      Documents du Minutier central des notaires de Paris, Histoire de l'art au XVIe siècle (1540-1600), par Catherine Grodecki, tome I, Architecture, vitrerie, menuiserie, tapisserie, jardins, Paris, Archives nationales, 1985, 392 p.
      Lefèvre, Charles; Gonzague, Ludovic de; Grour, Louis
    - Procuration de Ludovic de Gonzague, duc de Nevers, à Simon Vestre, marchand à Compiègne, pour enchérir les bois de haute-futaie que le roi fait vendre en la forêt de Cuyse, jusqu'à concurrence de 20.000 livres tz (deux actes)., 3 novembre 1575; MC/ET/VIII/105; Fol.155
      procuration; Compiègne (Oise); Nevers, Louis de Gonzague (1539-1595, duc de); Vestre, Simon; commerçant
    - Contrat de mariage entre Jacques Vignarre, maréchal, fils de (?) (?) et de Claude Montmillart, d'une part, et Marie Bidault, fille de Mathurin Bidault, décédé, maître tailleur d'habits, et d'honorable femme Renée Guillier, d'autre part., 6 décembre 1575; MC/ET/VIII/105
      Renée Guillier, stipulant pour sa fille.
      contrat de mariage; Bidault, Marie; Bidault, Mathurin; Guillier, Renée; Montmillart, Claude; Vignarre, Jacques; maréchal-ferrant; tailleur d'habits
  - Minutes. 1576, 25 avril - 1577, 2 avril, 25 avril 1576 - 2 avril 1577; MC/ET/VIII/106; registre
    - Approvisionnement en briques. [Hôtel de Nevers] - Promesse de Jean Blanche, maître 'macon de brique', de livrer à Ludovic de Gonzague, duc de Nevers, absent, Louis Grour, contrôleur de sa maison, présent et acceptant pour lui, 'toute la bricque qu'il pourra faire et faire faire tant qu'il en conviendra pour le bastyment du dict seigneur duc en son hostel de Nesle pendant le temps de trois années à commencer de ce jourd'huy...', la rendre au bord de l'eau entre Juvisy et Corbeil à port aisé et chargeable moyennant 110 sols tournois le millier de brique bonne, loyale et marchande et 'de tel eschantillon que l'on a accoustumé', payable au fur et à mesure de la livraison., 4 mai 1576 - 23 juillet 1576; MC/ET/VIII/106; fol. 110-112
      A la suite: 1576, 4 mai. Promesse de Jean Cahagne, mouleur et faiseur de briques demeurant à Charleval, près Gisors, à Jean Blanche, maître maçon de brique (...).
      1576, 23 juillet. Promesse de Guillaume Regnault, voiturier par eau demeurant aux faubourgs de Corbeil, envers le duc de Nevers, absent, Ludovic Grour, contrôleur de sa maison et Jean Blanche, maître maçon de brique demeurant sur le quai de la Seine, derrière la rue de la Mortellerie, à l'enseigne des 'Trois piliers rouges', présents et acceptant pour lui (...) moyennant 25 sols tournois le milier de brique transportée. Jean Blanche s'engage à faire charger et décharger la brique du bateau de Guillaume Regnault moyennant 24 sols le millier et Ludovic Grour promet, au nom du duc, de rembourser et acquitter le voiturier de tout ce qui pourra lui être demandé comme droits de ports et passages, 'tant montant que avallant', lors du transport de la brique.
      Documents du Minutier central des notaires de Paris, Histoire de l'art au XVIe siècle (1540-1600) [525 actes], par Catherine Grodecki, tome I, Architecture, vitrerie, menuiserie, tapisserie, jardins, Paris, Archives nationales, 1985, p. 45, notice n° 5 (instrument de recherche imprimé dématérialisé, certaines notices sont plus détaillées dans la version intégrale accessible en ligne par la rubrique 'Autres instruments de recherche', voir contexte dans le Plan d’orientation général - Notaires de Paris, guides thématiques du Minutier).
    - Tombeau du connétable de Montmorency en l'église de Montmorency. - Promesse de Barthélemy Prieur à Madeleine de Savoie, duchesse de Montmorency, veuve du connétable Anne de Montmorency, de faire six bases et six chapiteaux de bronze pour servir aux six colonnes de marbre noir qui sont déjà faites et taillées pour la sépulture du Connétable en l'église de Montmorency, selon le devis et suivant l'avis de Jean Bullant, architecte de la duchesse., 13 juillet 1576; MC/ET/VIII/106; fol. 128 et 129
      Documents du Minutier central des notaires de Paris, Histoire de l'art au XVIe siècle (1540-1600) [477 actes], par Catherine Grodecki, tome II, Sculpture, peinture et gravure, broderie, faïence et émaillerie, orfèvrerie et joaillerie, armes et armures, Paris, Archives nationales, 1986, p. 135, notice n° 681 (instrument de recherche imprimé dématérialisé, certaines notices sont plus détaillées dans la version intégrale accessible en ligne par la rubrique 'Autres instruments de recherche', voir contexte dans le Plan d’orientation général - Notaires de Paris, guides thématiques du Minutier).
    - Marché par Barthélemy Prieur, sculpteur, envers Madeleine de Savoie, duchesse de Montmorency, pour la réalisation de la sépulture du connétable de Montmorency en l'église de Montmorency., 15 juillet 1576; MC/ET/VIII/106
      marché; Montmorency (Val-d'Oise); Prieur, Barthélemy (1536-1611); Montmorency, Anne de (1492-1567); Montmorency, Madeleine de Savoie (151.-1586, duchesse de); sculpteur
    - Acte de fondation par les seigneur et dame de Nevers pour soixante filles pauvres à marier., 25 septembre 1576; MC/ET/VIII/106; fol. 356
    - Désistement par Jean Girault dit Montrond de sa charge de concierge, geôlier et garde du château de Saint-Amant-Montrond, de ses meubles et de la garenne du lieu, moyennant une rente viagère, envers le duc et la duchesse de Nevers., 22 octobre 1576; MC/ET/VIII/106; Fol.137
      renonciation; Nevers, Louis de Gonzague (1539-1595, duc de); Girault, Jean
    - Promesse de Pierre Du Larrys, maître tapissier de haute lisse à Paris, demeurant rue des Haudriettes près l'Echelle du temple, à l'enseigne de l'Image Saint-Claude, envers Antoine Duprat, prévôt de Paris (en son nom Hélie de La Vallée, son maître d'hôtel), pour faire trois couvertures de mulets., 29 octobre 1576; MC/ET/VIII/106
      marché; Haudriettes (rue des); Saint-Claude (image); Echelle-du-Temple (rue de l'); Larris, Pierre de; Duprat, Antoine; Lavallée, Elie de; tapissier; prévôt de Paris (Ancien Régime); maître d'hôtel
    - ESTE, Louis (cardinal d').- Accord avec Alphonse d'ESTE, duc de Ferrare, son frère, au sujet du legs testamentaire de 2000 écus de rente soit principal à lui fait par sa mère, Renée de FRANCE, duchesse douairière de Ferrare. (péage de Vernon). (autres actes relatifs à...), 24 novembre 1576; MC/ET/VIII/106; fol. 248
      accord; testament; Este, Louis d' (cardinal d'Este, 1538-1586); Este, Alphonse II d' (duc de Ferrare, 1533-1597); France, Renée de (duchesse de Chartres, 1510-1574)
  - Minutes (inventaires après décès). 1569 - 1590, MC/ET/VIII/117
    1569, 1571, 1572, 1587, 1588, 1590 plus un dont la date a disparu (1583).
    inventaire après décès
    - Inventaire après décès de Martin Le Quien, maître tailleur d'habits, en une maison sur le Pont Saint-Michel, à l'enseigne de la ' Teste Verte'., 15 novembre 1569; MC/ET/VIII/117; 18 f.(dont 7 titres),
      Les oeuvres d'art sont mentionnées dans l'inventaire.